臺灣嘉義地方法院刑事判決　　　　　　 95年度簡上字第190號
上　訴　人　臺灣嘉義地方法院檢察署檢察官
被　　　告　甲○○
　　　　　　　　　　　〈嘉義市西區戶政事務所〉
上列上訴人因被告違反動產擔保交易法案件，不服本院嘉義簡易
庭95年度嘉簡字第922號中華民國95年7月31日所為第一審判決（
聲請簡易判決處刑書案號：臺灣嘉義地方法院檢察署95年度偵緝
字第370號），提起上訴，本院管轄之第二審合議庭判決如下：
    主  文
上訴駁回。
    事實及理由
一、按被告經合法傳喚，無正當之理由不到庭者，得不待其陳述
    ，逕行判決，刑事訴訟法第371條定有明文，且依同法第455
    條之1第3項之規定，於簡易判決之上訴準用之。本件被告甲
    ○○經合法傳喚，無正當理由未到庭，有本院公示送達公告
    、公示送達證書及嘉義市西區區公所簡便復文表、嘉義市東
    區區公所函、桃園縣桃園市公所函等件在卷可憑（本院卷第
    68至75頁），爰依前開規定，不待其陳述，逕行判決。
二、本案經本院合議庭審理結果，第一審簡易判決以被告係動產
    擔保交易之債務人，意圖不法之利益，將標的物出質，致生
    損害於債權人，係犯動產擔保交易法第38條之罪，依刑事訴
    訟法第449條第1項前段、第454條第2項，動產擔保交易法第
    38條，刑法第11條前段（漏引前段）、第2條第1項前段，（
    修正前）刑法第41條第1項前段，罰金罰鍰提高標準條例第1
    條前段（誤載為刑法施行法第1條之1）、修正前罰金罰鍰提
    高標準條例第2條，現行法規所定貨幣單位折算新臺幣條例
    第2條，判處拘役20日，如易科罰金，以銀元300元即新臺幣
    900 元折算1日，認事用法及量刑均無不當，應予維持，並
    引用第一審判決書記載之事實、證據及理由（如附件）。
三、上訴意旨略以：被告迄未清償所積欠款項，原審量刑過輕等
    語，然刑罰之量定屬法院自由裁量之職權行使，應審酌刑法
    第57條所列各款事由及一切情狀，為酌量輕重之標準，並非
    漫無限制，在同一犯罪事實與情節，如別無其他加重或減輕
    之原因，下級法院量定之刑，亦無過重或失輕之不當情形，
    則上級法院對於下級法院之職權行使，原則上應予尊重，此
    有最高法院72年臺上字第6696號判例及85年度臺上字第2446
    號裁判要旨可參。本件被告所犯動產擔保交易法第38條之罪
    ，係屬法定刑3年以下有期徒刑之罪，經新、舊法比較後，
    行為後法律並非較有利於行為人，仍應適用行為時法，則原
    審經比較新舊法，適用行為時法並無不當，又經審酌被告素
    行及尚未清償款項等情，論罪科刑皆屬妥適，量刑並未逾越
    法定刑範圍，無過重或失輕之不當情形，尚難認原審判決所
    量之刑度有何違誤。上訴意旨認原審量刑過輕等語，非屬有
    據，應予駁回。
據上論斷，應依刑事訴訟法第455條之1第3項、第371條、第368
條，判決如主文。
本案經檢察官曹哲寧到庭執行職務
中　　華　　民　　國　　96　　年　　1　　月　　24　　日
                   刑事第二庭  審判長法  官  沈福財
                                     法  官  盧鳳田
                                     法  官　林青怡
上列正本證明與原本無異。
本件不得上訴。
中　　華　　民　　國　　96　　年　　1　　月　　24　　日
                                     書記官  李佳惠
附錄論罪科刑法條
動產擔保交易法第38條
動產擔保交易之債務人，意圖不法之利益，將標的物遷移、出賣
、出質、移轉、抵押或為其他處分，致生損害於債權人者，處3
年以下有期徒刑、拘役或科或併科6000 元以下之罰金。
